【裁判字號】    98,審重訴,769
【裁判日期】    981008
【裁判案由】    土地所有權移轉登記
【裁判全文】
臺灣臺北地方法院民事判決           98年度審重訴字第769號
原      告  甲○○○
            乙○○
前列二人共  謝天仁律師
同訴訟代理  周憲文律師
人
被      告  財團法人南方寶生佛剎
法定代理人  丁○○
訴訟代理人  丙○○
上列當事人間土地所有權移轉登記事件，本院於中華民國98年9
月29日言詞辯論終結，判決如下：
    主      文
被告應將坐落台北縣新店市○○段五五九、五六○、五六一、五
六二、五七八、五七九地號土地之所有權全部，移轉登記予原告
甲○○○。
訴訟費用由被告負擔。
    事實及理由
一、原告起訴主張略以：
  (一)原告甲○○○、乙○○與被告於民國75年6 月3 日簽訂有土
    地交換契約，約定原告以其所有坐落於台北縣新店市○○○
    段七張小段552 地號土地（重測後：台北縣新店市○○段49
    6 號地號）1 筆與被告所有坐落於台北縣新店市○○○段七
    張小段558 、559 、560 、561 、572 及575 （重測後地號
    ：台北縣新店市○○段559 、560 、561 、562 、579 地號
    ，下稱系爭土地）土地交換。原告業已於民國76年1 月10日
    將坐落台北縣新店市○○段496 號地號土地移轉登記於被告
    名下，並就土地移轉坪數增減價差及捐贈新台幣（下同）20
    0 萬元，共計4,046,420 元給付被告收迄無誤。
  (二)上開土地交換契約業經內政部97年7 月22日內授中民字第09
    70034292號函表示該土地辦理交換移轉登記乙案，前既經本
    部（係指內政部）75年4 月21日台（75）內民字第405355號
    函核備在案，現擬辦理移轉，已予備查。且被告於96年9 月
    22日董監事會議中亦一致通過應依交換契約將系爭土地移轉
    於原告，被告亦將該會議紀錄交付原告，作為被告願辦理移
    轉登記之證明。兩造既簽訂有土地交換契約，依約被告應將
    系爭土地移轉登記予原告，又原告二人業經協議，約定將系
    爭土地移轉登記予原告甲○○○，並已通知被告，然被告迄
    今仍未辦理，為此提起本件訴訟等語。並聲明：如主文所示
    。
二、被告則略以：對於原告的請求，被告完全同意，被告依系爭
    的土地交換契約書及協議書內容，本來就有義務將系爭土地
    所有權全部移轉登記於原告甲○○○，對於原告起訴狀所附
    的原證一至四、民事準備一狀所附附件一、二，形式上真正
    均不爭執等語，資為抗辯。
三、經查：
  (一)按當事人雙方約定互相移轉金錢以外之財產者為互易，並準
    用關於買賣之規定；次按物之出賣人，負交付其物於買受人
    ，並使其取得該物所有權之義務，民法第398 條、第348 條
    第1 項分別定有明文。
  (二)兩造於75年6 月3 日簽署土地交換契約書，原告業已於76年
    1 月10日將坐落於台北縣新店市○○○段七張小段552 地號
    土地（重測後：台北縣新店市○○段496 號地號）土地移轉
    登記於被告名下，並就土地移轉坪數增減價差及捐贈200 萬
    元，共計給付4,046,420 元予被告，此既為被告所不爭執，
    並有土地交換契約書、內政部97年7 月22日內授中民字第09
    70034292號函、協議書、法人登記證書、系爭土地登記謄本
    等件影本為證，則原告就本件土地交換契約所負之給付義務
    已履行完畢。從而，原告依兩造間之土地交換契約及系爭協
    議書之法律關係，請求被告應將系爭土地之所有權全部移轉
    登記予原告甲○○○，為有理由，應予准許。
四、結論：原告之訴為有理由，依民事訴訟法第78條，判決如主
    文。
中    華    民    國    98    年    10    月    8     日
                  民事第六庭法  官  蔡和憲
以上正本係照原本作成。
如對本判決上訴，須於判決送達後20日內向本院提出上訴狀。
中    華    民    國    98    年    10    月    8     日
                            書記官  陳莉庭


司法院資訊處製作；財團法人民間司法改革基金會備份。
